【裁判字號】    98,審訴,2163
【裁判日期】    980930
【裁判案由】    毒品危害防制條例
【裁判全文】
臺灣桃園地方法院宣示判決筆錄        98年度審訴字第2163號
公  訴  人  臺灣桃園地方法院檢察署檢察官
被      告  甲○○
指定辯護人  本院公設辯護人彭詩雯
上列被告因毒品危害防制條例案件，於中華民國98年9 月30日下
午5 時許，在本院第十法庭宣示判決，出席職員如下：
          法  官   林孟宜
          書記官   洪明媚
          通  譯
法官起立朗讀判決主文、犯罪事實要旨、處罰條文、附記事項，
及告以上訴限制、期間並提出上訴狀之法院，且諭知記載其內容
：
一、主  文：
    甲○○施用第一級毒品，累犯，處有期徒刑拾月，扣案海洛
    因壹包含袋（驗餘毛重零點參壹公克）沒收銷燬，注射針筒
    壹支沒收。又持有第二級毒品，累犯，處有期徒刑參月，扣
    案甲基安非他命壹包含袋（驗餘毛重零點貳捌公克）沒收銷
    燬之。應執行有期徒刑拾月，扣案海洛因壹包含袋（驗餘毛
    重零點參壹公克）、甲基安非他命壹包含袋（驗餘毛重零點
    貳捌公克）均沒收銷燬之，注射針筒壹支沒收。
二、犯罪事實要旨：
    甲○○曾於民國89年間因施用毒品案件，經法院裁定送觀察
    、勒戒後，認無繼續施用毒品之傾向，於90年3 月15日執行
    完畢，並由臺灣彰化地方法院檢察署檢察官以89年度毒偵字
    第5625號為不起訴處分確定；復於前開觀察、勒戒執行完畢
    後5 年內之93年間，再犯施用一、二級毒品案件，經同院以
    93年度訴字第1265號判決分別判處有期徒刑8 月、4 月，定
    應執行有期徒刑10月確定；復於94年間因施用一級毒品、竊
    盜、詐欺案件，分別經同院以94年度訴字第642 號判決判處
    有期徒刑1 年、94年度員簡字第392 號判決判處有期徒刑3
    月判決及臺灣臺中地方法院以95年度中簡字第459 號判決判
    處有期徒刑4 月確定；又於88年間，因違反槍砲彈藥刀械管
    制條例案件，經臺灣高等法院臺中分院以91年度上訴字第19
    65號判決判處有期徒刑1 年4 月、併科罰金新臺幣（下同）
    4 萬5 千元，上訴後經最高法院以95年度台上字第2352 號
    判決上訴駁回確定，與前開94年間犯行並經臺灣高等法院臺
    中分院以96年度聲減字第420 號裁定減刑並定應執行有期徒
    刑1 年4 月、併科罰金2 萬2 千5 佰元確定，再與前開應執
    行有期徒刑10月接續執行，於96年6 月10日縮刑期滿，96年
    8 月7 日縮短刑期執行完畢出監。詎不知悔改，復基於施用
    第一級毒品海洛因之犯意，於98年5 月11日上午8 時許，在
    彰化縣埔鹽鄉○○村○ 鄰○○路1 巷3 號之11住處，施用第
    一級毒品海洛因1 次；另基於持有第二級毒品之犯意，於98
    年5 月11日上午7 時許，在彰化縣彰化市行政院衛生署署立
    彰化醫院停車場附近，自某真實姓名年籍不詳綽號「老兄」
    之成年男子，以5 佰元之價格購得第二級毒品甲基安非他命
    1 包（驗餘毛重為0.28公克）後持有之。嗣於98年5 月12日
    上午6 時許，在桃園縣龍潭鄉○道○ 號○路南向72公里處，
    為警查獲，並扣得海洛因1 包（驗餘毛重0.31公克）、甲基
    安非他命1 包（驗餘毛重0.28公克）、注射針筒1 支、及安
    非他命吸食器1 個。
三、處罰條文：毒品危害防制條例第10條第1 項、第11條第2 項
    、第18條第1 項前段，刑法第11條、第47條第1 項、第38條
    第1 項第2 款、第51條第5 款。
四、附記事項：
  (一)扣案之海洛因1 包（驗餘毛重0.31公克）、甲基安非他命
      1 包（驗餘毛重0.28公克），分別含有海洛因、甲基安非
      他命成分，有台灣檢驗科技股份有限公司濫用藥物檢驗報
      告各1 紙在卷可稽，爰均依毒品危害防制條例第18條第1
      項前段規定宣告沒收銷燬之。扣案注射針筒1 支，係被告
      所有，供本件施用第一級毒品所用之物，應依刑法第38條
      第1 項第2 款沒收之。
  (二)至扣案吸食器1 個，非供被告本件持有毒品所用，業據被
      告於本院陳明在卷，亦非違禁物，尚乏沒收之依據，爰不
      予宣告沒收。
五、協商判決除有刑事訴訟法第455 條之4 第1 項第1 款於本訊
    問程序終結前，被告撤銷協商合意或檢察官撤回協商聲請者
    ；第2 款被告協商之意思非出於自由意志者；第4 款被告所
    犯之罪非第455 條之2 第1 項所定得以協商判決者；第6 款
    被告有其他較重之裁判上一罪之犯罪事實者；第7 款法院認
    應諭知免刑或免訴、不受理者情形之一，及違反同條第2 項
    「法院應於協商合意範圍內為判決；法院為協商判決所科之
    刑，以宣告緩刑或2 年以下有期徒刑、拘役或罰金為限」之
    規定者外，不得上訴。
六、如有前項得上訴之情形者，得自收受判決送達之日起10日內
    ，向本院提出上訴書狀，上訴於第二審法院。
中    華    民    國    98    年    9     月    30    日
                            刑事庭法  官  林孟宜
以上正本證明與原本無異。
                                  書記官  洪明媚
中    華    民    國    98    年    9     月    30    日
附錄本案論罪科刑法條：
毒品危害防制條例第10條
施用第一級毒品者，處 6 月以上 5 年以下有期徒刑。
施用第二級毒品者，處 3 年以下有期徒刑。
毒品危害防制條例第11條
持有第一級毒品者，處3 年以下有期徒刑、拘役或新臺幣5 萬元
以下罰金。
持有第二級毒品者，處2 年以下有期徒刑、拘役或新臺幣3 萬元
以下罰金。
持有專供製造或施用第一、二級毒品之器具者，處1 年以下有期
徒刑、拘役或新臺幣1 萬元以下罰金。
持有毒品達一定數量者，加重其刑至二分之一，其標準由行政院
定之。


司法院資訊處製作；財團法人民間司法改革基金會備份。
